

ADRIEN VEILLAULT



3 route des rocs 03140 Monestier



+33 6 47 21 69 45



Permis B

Agé de 22 ans, je suis passionné par les domaines du multimédia. Je suis quelqu'un de curieux qui cherche à comprendre comment fonctionnent les choses et qui veut toujours aller plus loin. Je m'intéresse à la conception et à l'expérience utilisateur autour des Interface Homme-Machine.

Centres d'intérêt



G Jeux de rôles écrits



Mythes et légendes



Séries et films

Mon portfolio

https://veillaultadrien.github.io

Ergonome des IHM

EXPERIENCES

Stage: UX Designer

et normes de base en Ergonomie web, pour le web

Assistant Developpeur SI

Développement d'un plugin pour Microsoft SharePoint,

Stage: Développeur web

05/2019 - 06/2019

TroisPointZéro

111 09/2017 - 09/2018

Michelin

04/2017 - 06/2017

Michelin

FORMATIONS

Master 2 Ergonomie

2018 - 2020

Université de Lorraine

Licence professionnelle Métiers de l'informatique :

applications web **Certification IBUQ: Professional for Usability**

Engineering

TOEIC: Test of English for

International Communication 895/990 B2 : Avancé

Diplôme Universitaire et Technologique Métier du Multimédia et de l'Internet 2017 - 2018

Université Clermont-Auvergne

2018

B/ IBUQ

2018

Université Clermont-Auvergne

2015 - 2017

Université Clermont-Auvergne

COMPETENCES

Design

_			
Photoshop	60%	Mockplus	80%
Illustrator	60%	Balsamiq	60%
Adobe XD	60%		

Programmation

HTML/CSS	80%	PHP	50%
JavaScript	60%	Java	50%
Microsoft SPFX	50%		

Linguistique

.			
Anglais - B2	80%	Espagnol - A2	30%
Italien - B1	60%		